臺灣高等法院臺中分院刑事裁定　
111年度聲字第961號
聲  請  人  臺灣高等檢察署臺中檢察分署檢察官     
受  刑  人  余文豪




上列聲請人因受刑人數罪併罰有二裁判以上，聲請定其應執行之
刑（聲請案號：111年度執聲字第408號），本院裁定如下：
    主  文
余文豪犯如附表所示各罪所處之刑，應執行有期徒刑柒年肆月。
    理  由
一、聲請意旨略以：受刑人余文豪因詐欺等數罪，先後經判決確
    定如附表，應依刑法第53條、第51條第5款規定，定其應執
    行之刑，爰依刑事訴訟法第477 條第1 項聲請裁定等語。
二、按裁判確定前犯數罪者，併合處罰之；數罪併罰，有二裁判
    以上者，依第51條之規定，定其應執行之刑，刑法第50條第
    1項、第53條定有明文。又數罪併罰，分別宣告其罪之刑，
    如宣告多數有期徒刑者，於各刑中之最長期以上，各刑合併
    之刑期以下，定其刑期；但不得逾30年，刑法第51條第5款
    亦有明文。次按，刑事訴訟法第370 條第2 項、第3 項，已
    針對第二審上訴案件之定應執行之刑，明定有不利益變更禁
    止原則之適用，分屬不同案件之數罪併罰，倘一裁判宣告數
    罪之刑，曾經定其執行刑，再與其他裁判宣告之刑（或執行
    之刑）定其執行刑時，在法理上亦應同受此原則之拘束（最
    高法院103年度第14次刑事庭會議決議意旨參照），亦即基
    於有利被告之不利益變更禁止原則，分屬不同案件之數罪併
    罰定執行刑，原定執行刑有拘束新定執行刑上限之效果，法
    院裁量所定之刑期上限，自不得較重於「原定執行刑加計新
    宣告刑之總和」（最高法院111年度台抗字第52號、110年度
    台抗字第1861號刑事裁定意旨參照）。
三、經查：
　㈠聲請書附表編號4關於最後事實審法院判決案號欄之記載顯有
    誤繕，爰更正如本裁定附表所示。
　㈡受刑人犯加重詐欺等數罪，經臺灣南投地方法院（下稱南投
    地院）及本院先後判處如附表所示之刑確定，有各該案件判
    決及臺灣高等法院被告前案紀錄表在卷可查。茲檢察官聲請
    定其應執行刑，本院審核認其聲請為合法適當，應予准許。
    爰審酌受刑人所犯如附表編號1至編號4所示之罪，業經定其
    應執行刑為有期徒刑7年2月，有南投地院110年度聲字第700
    號刑事裁定附卷可參，則本院定應執行刑時，除不得逾越刑
    法第51條第5 款所定法律之外部界限，即不得重於附表所示
    各罪宣告刑之總和，以及應受內部界限之拘束，即不得重於
    前開業經定執行刑即7年2月加計附表編號5所示宣告刑之總
    和即有期徒刑8年6月（計算式＝7年2月＋1年4月）外，更應考
    量受刑人在短時間所犯如附表編號1至編號5所示各罪，均為
    侵害他人財產法益之加重詐欺取財罪，其責任非難重複之程
    度較高，依刑罰邊際效益隨刑期遞減而行為人所生痛苦隨刑
    期而遞增，理應酌定較低之應執行刑。是本院審酌附表所示
    各罪宣告刑總和上限、各刑中最長期，以及曾經定應執行刑
    之內部界限，以及受刑人所犯如附表各罪之整體犯罪非難評
    價、各行為所侵害法益之專屬性或同一性、數罪對法益侵害
    之加重效應、罪數所反映之受刑人人格特性與犯罪傾向、社
    會對此部分犯罪行為處罰之期待，並考量自由裁量之範圍，
    應受實現刑罰公平性，裁量時應遵守之比例原則、公平正義
    原則等內部性界限，以及受刑人就本件定應執行事件以書狀
    所表達之意見等一切情形，合併定其應執行之刑如主文所示
    。
四、爰依刑事訴訟法第477 條第1 項，刑法第50條第1 項前段、
    第53條、第51條第5 款，裁定如主文。
中　　華　　民　　國　　111 　年　　5 　　月　　11　　日
        　　刑事第一庭    審判長法　官  江  德  千
　　　　　　　　　　　　　　    法　官  簡  源  希
　　　　　　　　　　 　　　　　 法　官  高  增  泓  
以上正本證明與原本無異。     
如不服本裁定，得於收受送達後5日內向本院提出抗告書狀(須附
繕本)。因疫情而遲誤不變期間，得向法院聲請回復原狀。

                                書記官  黃  美  珍
　　　　　　　　　　　　　　　　
中　　華　　民　　國　　111 　年　　5 　　月　　11　　日

附表：受刑人余文豪定應執行刑案件一覽表
編號  1 2 3 罪名  加重詐欺 加重詐欺 加重竊盜 宣告刑  有期徒刑1年3月 （21罪） 有期徒刑1年4月 （51罪） 有期徒刑1年5月 （4罪） 有期徒刑1年6月 （14罪） 有期徒刑1年7月 （9罪） (共99罪) 有期徒刑1年3月 有期徒刑1年6月 （共2罪） 有期徒刑8月(2罪) 有期徒刑9月 有期徒刑10月 (共4罪) 犯罪日期  106年11月21日 至107年1月19日 (共99次) 106年11月21日 、106年11月22日 (共2次) 106年10月中旬 至106年10月23日、 106年10月29、30日(共4次) 偵查(自訴)機關年度及案號  南投地檢107年度 偵字第880號等 南投地檢107年度 偵字第880號等 臺中地檢107年度 偵字第23075號等 最 後 事 實 審 法 院 本院 本院 本院  案 號 108年度金上訴字第1643、1646號 109年度金上更一字第339、340號 110年度上易字 第454號  判 決 日 期 109年2月5日 110年3月17日 110年10月7日 確定 判決 法 院 最高法院 本院 本院  案 號 109年度台上字 第5023、5224號 109年度金上更一字第339、340號 110年度上易字 第454號  判決確定日 期 109年11月19日 110年6月17日 110年10月7日 是否為得易科罰金、得易服社會勞動之案件  均否 均否 均否 備註  南投地檢109年度執字第2625號。 1.南投地檢110年度執字第1147號。 2.判決定應執行有期徒刑1年7月。 1.臺中地檢110年度執字第12749號。 2.判決定應執行有期徒刑2年3月。   編號1至編號4經南投地院110年度聲字第700號裁定應執行有期徒刑7年2月。   
(續上頁)
編號  4 5 (以下空白) 罪名  加重詐欺 加重詐欺  宣告刑  有期徒刑1年1月 有期徒刑1年4月  犯罪日期  106年11月28日 至106年11月30日 107年1月9日 至107年1月11日  偵查(自訴)機關年度及案號  南投地檢109年度 少連偵字第11號 南投地檢109年度 偵字第111號  最 後 事 實 審 法 院 南投地院 本院   案 號 110年度訴緝字第9 號（聲請書附表誤載為108年度訴緝字第9號） 110年度金上訴字 第1036號   判決日 期 110年10月7日 110年2月15日  確定 判決 法 院 南投地院 本院   案 號 110年度訴緝字 第9號 109年度金上訴字 第1036號   判決確定日 期 110年11月9日 111年3月22日  是否為得易科罰金、得易服社會勞動之案件  均否 均否  備註  南投地檢110年度執字第1728號。 南投地檢110年度執 字第529號。    編號1至編號4經南投地院110年度聲字第700號裁定應執行有期徒刑7年2月。